【裁判字號】    92,交聲,371
【裁判日期】    921028
【裁判案由】    聲明異議
【裁判全文】
臺灣高雄地方法院交通事件裁定                    九十二年度交聲字第三七一號
    原處分機關  交通部公路總局高雄區監理所
    異  議  人  甲○○
右列受處分人因違反道路交通管理處罰條例案件，對於交通部公路總局高雄區監理所
民國九十二年七月十五日高監自字第裁八０─Ｂ00000000號之處分聲明異議
，本院裁定如左：
    主  文
異議駁回。
    理  由
一、異議意旨略以：異議人倒車時，有注意看後面，確認後方沒有人車才倒車，舉發
    警員未秉公處理，便宜行事，本件並無任何人證、物證足以證明異議人倒車時未
    注意其他車輛或行人，現場圖所繪之相關位置不對，伊汽車之左後角已經到達快
    車道之二分之一，對方才撞到伊之汽車，碰撞後，伊汽車有往前動，而高雄市建
    設局車輛行車事故鑑定委員會亦未加以調查，即認異議人倒車不當致生事故，爰
    聲明異議云云。
二、按道路交通安全規則第一百十條第二款規定，汽車駕駛人駕駛汽車倒車時，應顯
    示倒車燈光或手勢後，謹慎緩慢後倒，並應注意其他車輛及行人。又汽車駕駛人
    倒車時，有倒車前未顯示倒車當光或倒車時不注意其他車輛或行人者，處二百元
    以上四百元以下罰鍰，道路交通管理處罰條例第五十條第二款亦定有明文。
三、經查：異議人於九十一年五月十七日下午四時十分許，駕駛車號ＸＣ—一六六七
    號自用小客車，自高雄市新興區○○○路一四七號路旁倒車之際，殊未注意後方
    來車，致撞擊由洪瑞華所駕駛沿該路由西往東方向行駛而行經該處之車號ＹＮ—
    二五五七號自用小客車等事實，業據證人洪瑞華於本院訊問時具結證稱：當時甲
    ○○駕駛之汽車突然出來撞到伊等語明確，並有現場圖及現場照片六幀在卷可稽
    。此外，本件經送高雄市政府建設局行車事故鑑定委員會鑑定結果，亦認異議人
    倒車時，未注意確無來車而肇事，此有該鑑定委員會九十一年七月四日高市車鑑
    字第０九一０００三一一四號函暨檢附之鑑定意見書一紙附卷可按。異議人雖以
    前揭情詞置辯，然（一）事故發生當時，異議人所駕駛之汽車後方撞擊洪瑞華所
    駕駛之汽車右前方大燈一節，業據證人洪瑞華及到場處理之警員郭博安到庭結證
    明確，並有現場照片可佐，從而，證人洪瑞華所駕駛之汽車車損位置，既係右前
    方之大燈，而非汽車之正前方，足見案發當時，確實係異議人撞擊證人洪瑞華所
    駕駛之汽車無訛。（二）再佐以證人洪瑞華所駕駛汽車停放位置，係在高雄市新
    興區○○○路由西往東方向車道內，亦有現場照片可按，且碎片散落位置，係在
    異議人與證人洪瑞華停放之汽車位置之間，並有現場圖一紙附卷可參，是異議人
    辯稱：當時伊已經倒車至快車道二分之一處，對方才撞擊伊之汽車云云，顯與現
    場照片及現場圖不符。（三）前揭道路交通安全規則所謂「倒車時，應謹慎緩慢
    後倒，並應注意其他車輛」者，乃係指倒車過程中，均應注意及之，而非僅於開
    始倒車時，注意及之為已足。本件參之前揭異議人及證人洪瑞華所駕駛汽車之相
    關位置以觀，顯然可見異議人於倒車之際，並未注意後方來車甚明。（四）異議
    人雖辯稱：現場圖所示之相關位置並不正確云云，然卷附之現場圖，確實係事故
    發生後，經警繪製現場圖時，相關汽車之停放位置一節，業據證人洪瑞華及郭博
    安結證屬實，且與所拍攝之現場照片亦大致相符，是異議人空言置辯，委不足取
    。綜上，異議人倒車時，疏未注意其他車輛，應甚明確。從而，原處分機關依道
    路交通管理處罰條例第五十條第二款規定，裁處罰鍰新臺幣六百元（即銀元二百
    元），尚無違誤，本件異議並無理由，應予駁回。
四、據上論結，應依道路交通案件處理辦法第十九條，裁定如主文。
中      華      民      國      九十二      年    十    月    二十八    日
                               臺灣高雄地方法院交通庭
                                   法  官    蘇雅慧
右正本證明與原本無異。
如不服本裁定，應於裁定送達後五日內，向本院提出抗告狀。
                                   書記官    林誠桂
中      華      民      國      九十二      年    十    月    二十八    日


司法院資訊處製作；財團法人民間司法改革基金會備份。
